【裁判字號】    89,上易,732
【裁判日期】    890531
【裁判案由】    業務侵占
【裁判全文】
臺灣高等法院高雄分院刑事判決    八十九年度上易字第七三二號
    上訴人
    即被告  乙○○
右上訴人因業務侵占案件，不服臺灣高雄地方法院八十八年度易字第四五一０號中華
民國八十九年二月十八日第一審判決（起訴案號：臺灣高雄地方法院檢察署八十八年
度偵字第二一二二九號），提起上訴，本院判決如左：
      主      文
上訴駁回。
乙○○緩刑年。
      事實及理由
一、本案經本院審理結果，認第一審判決認事用法及量刑均無不當，應予維持，並引
    用第一審判決書記載之事實、證據及理由。（如附件）
二、原審因依刑法第第三百三十六條第二項、罰金罰鍰提高標準條例第一條前段之規
    定，並審酌被告犯罪之一切情狀，量處有期徒刑六月。認事用法，核無不合，量
    刑亦屬妥適，被告上訴意旨，以原審量刑過重，指摘原判決不當，為無理由，應
    予駁回。又被告前未曾受有期徒刑以上刑之宣告，有本院被告全國前案紀錄表一
    份附卷可稽，其受此次偵審程序及科刑判決之教訓後，當知警惕而無再犯之虞，
    且被告於犯罪後，已與被害人成立和解，有和解書一份可證，被害人公司亦表丙
    不願追究之意，本院認被告所受有期徒刑之宣告，以暫不執行為適當，併宣告緩
    刑三年。
據上論結，應依刑事訴訟法第三百六十八條、第三百七十三條、刑法第七十四條第一
款，判決如主文。
本案經檢察官邱榮藏到庭執行職務。
中    華    民    國     八十九     年      五        月   三十一   日
                              臺灣高等法院高雄分院刑事第九庭
                                  審判長法官  張丙松
                                        法官  江泰章
                                        法官  任森銓
右正本證丙與原本無異。
不得上訴。
                                      書記官  張文斌
中    華    民    國     八十九     年       六       月      二    日
附錄：本判決論罪科刑法條：
刑法第三百三十六條第二項
對於業務上所持有之物，犯前條第一項之罪者，處六月以上五年以下有期徒刑，得併
科三千元以下罰金。
                                                                        Ｄ
附件：
臺灣高雄地方法院刑事判決                八十八年度易字第四五一號
    公  訴  人  臺灣高雄地方法院檢察署檢察官
    被      告  乙○○  男  三十五歲（民國○○○年○○月○日生）  業商
                        住高雄市○○街四十三巷七號四樓之一
                        身分證統一編號：Ｚ000000000號
右列被告因業務侵占案件，經檢察官提起公訴（八十八年度偵字第二一二二九號），
本院判決如左：
    主  文
乙○○意圖為自己不法之所有，而侵占對於業務上所持有之物，處有期徒刑陸月。
    事  實
一、乙○○自民國八十七年一月四日起，擔任日盛國際租賃股份有限公司（下稱甲○
    ○○公司）副理，負責租賃及收取分期票據等業務，於八十八年四月二十七日，
    在高雄縣鳳山市銀碇建設股份有限公司（下稱銀碇公司），向其會計小姐收取應
    交付甲○○○公司抵充分期價款之支票七紙後，因個人一時需款應急，竟意圖為
    自己不法之所有，將其基於業務關係收取自銀碇公司之七張支票中，票號000
    0000、0000000號，面額各為新臺幣（下同）二十五萬及十五萬元之
    支票二紙，持向他人調現，予以侵吞入己。嗣於八十八年七月間，經甲○○○公
    司與銀碇公司對帳，始獲知上情。
二、案經甲○○○公司訴由臺灣高雄地方法院檢察署檢察官偵查起訴。
    理  由
一、右揭犯罪事實，迭據被告乙○○於偵、審中供承不諱，核與告訴代理人楊當然、
    楊接源及張慧娟指訴情相相符，復有支票影本二紙附卷可稽，被告自白與事實相
    符，事證丙確，犯行洵堪認定。
二、核被告於其任職甲○○○公司期間，侵占其業務上持有之上開面額各二十五萬及
    十五萬元之支票二紙之所為，係犯刑法第三百三十六條第二項之業務侵占罪。爰
    審酌被告無前科記錄，素行良好，且犯後坦承犯行，顯有悔意，僅因一時需款應
    急，致罹刑典，且於本院審理中已先償還告訴人十五萬元，告訴人受損尚非嚴重
    等一切情狀，從輕量處如主文所示之刑。又被告於本院審理時固同意於八十八年
    二月十五日前，清償餘款二十五萬元，惟迄未見被告或告訴人陳報此一事實，自
    無法從認定被告已清償全部侵款項，因認不宜宣告緩刑，附此敘丙。
據上論斷，應依刑事訴訟法第二百九十九條第一項前段，刑法第三百三十六條第二項
，罰金罰鍰提高標準條例第一條前段，判決如主文。
本案經檢察官周天畏到庭執行職務。
中    華    民    國    八十九    年      二      月        十八        日
                                  臺灣高雄地方法院刑事第七庭
                                      法  官    李  璧  君
右正本證丙與原本無異。
如不服本判決，應於判決送達後十日內，向本院提出上訴狀。
                                      書記官    柯  文  欽
中    華    民    國      八十九      年      二      月      二十二    日
附錄本案論罪科刑法條：
刑法第三百三十六條第二項
對於業務上所持有之物，犯前條第一項之罪者，處六月以上五年以下有期徒刑，得併
科三千元以下罰金。


司法院資訊處製作；財團法人民間司法改革基金會備份。
